ACORDAO-COMPLETO-2385218

ACÓRDÃO DE RELAÇÃO

ACÓRDÃO DE RELAÇÃO 12823/2019 ATA 43/2019 - SEGUNDA CÂMARA

Acórdão 12823/2019-TCU-Segunda Câmara
	Os ministros do Tribunal de Contas da União, reunidos em sessão de 2ª Câmara, ACORDAM, por unanimidade, com fundamento nos arts. 1º, inciso V; 39, inciso II, da Lei 8.443/92; c/c os arts. 1º, inciso VIII; 143, inciso II; 260, § 5º, do Regimento Interno, em considerar prejudicado, por perda de objeto, o exame do ato de concessão referente aos interessados identificados no item 1.1., de acordo com os pareceres emitidos nos autos.
1. Processo TC-Processo 012.041/2019-0 (PENSÃO CIVIL) 
	1.1. Interessados: Abrahão Thomaz (XXX.778.196-XX) ; Afro Alexandre da Costa (XXX.008.662-XX) ; Ana Nasta Carolina Thomaz (XXX.168.022-XX) ; Andreza de Oliveira Soares (XXX.462.152-XX) ; Antonio Soares (XXX.239.582-XX) ; Antonio Viana da Silva (XXX.781.193-XX) ; Dimas Souza Santos (XXX.791.802-XX) ; Felipe Danilo do Nascimento (XXX.388.442-XX) ; Francisco Liberato Maia (XXX.091.852-XX) ; Gustavo Valerio Braga da Silva (XXX.046.782-XX) ; Joaquim Teodoro Alves Neto (XXX.746.602-XX) ; José Pereira da Costa (XXX.452.332-XX) ; Jânio Laurito da Silva Remelli (XXX.166.272-XX) ; Lourival Cardoso (XXX.658.538-XX) ; Luiz Ferreira de Araujo (XXX.666.552-XX) ; Manoel Rodrigues Rosa (XXX.068.257-XX) ; Milton Nunes de Carvalho Neto (XXX.055.562-XX) ; Naiara Jovania Braga da Silva (XXX.236.462-XX) ; Rejane Celia dos Santos (XXX.290.362-XX) ; Renato Moreira dos Santos (XXX.596.713-XX) ; Ronaldo da Silva Brito (XXX.365.252-XX) ; Severino Emidio da Silva (XXX.849.702-XX) ; Wagner Ferreira Caminha (XXX.264.262-XX) ; Zeno Rodrigues Viana (XXX.360.372-XX) 
	1.2. Órgão/Entidade: Superintendência de Administração do Ministério do Planejamento, Orçamento e Gestão em Rondônia
	1.3. Relator: Ministro Aroldo Cedraz
	1.4. Representante do Ministério Público: Procurador Rodrigo Medeiros de Lima
	1.5. Unidade Técnica: Secretaria de Fiscalização de Pessoal (SEFIP) .
	1.6. Representação legal: não há.
	1.7. Determinações/Recomendações/Orientações: não há.

Segunda Câmara

Abrahão Thomaz (XXX.778.196-XX); Afro Alexandre da Costa (XXX.008.662-XX); Ana Nasta Carolina Thomaz (XXX.168.022-XX); Andreza de Oliveira Soares (XXX.462.152-XX); Antonio Soares (XXX.239.582-XX); Antonio Viana da Silva (XXX.781.193-XX); Dimas Souza Santos (XXX.791.802-XX); Felipe Danilo do Nascimento (XXX.388.442-XX); Francisco Liberato Maia (XXX.091.852-XX); Gustavo Valerio Braga da Silva (XXX.046.782-XX); Joaquim Teodoro Alves Neto (XXX.746.602-XX); José Pereira da Costa (XXX.452.332-XX); Jânio Laurito da Silva Remelli (XXX.166.272-XX); Lourival Cardoso (XXX.658.538-XX); Luiz Ferreira de Araujo (XXX.666.552-XX); Manoel Rodrigues Rosa (XXX.068.257-XX); Milton Nunes de Carvalho Neto (XXX.055.562-XX); Naiara Jovania Braga da Silva (XXX.236.462-XX); Rejane Celia dos Santos (XXX.290.362-XX); Renato Moreira dos Santos (XXX.596.713-XX); Ronaldo da Silva Brito (XXX.365.252-XX); Severino Emidio da Silva (XXX.849.702-XX); Wagner Ferreira Caminha (XXX.264.262-XX); Zeno Rodrigues Viana (XXX.360.372-XX)

AROLDO CEDRAZ

não há.

Procurador Rodrigo Medeiros de Lima

PENSÃO CIVIL (PCIV)

Secretaria de Fiscalização de Pessoal (SEFIP).